臺灣高等法院高雄分院民事裁定　　　　　　96年度抗字第27號
上　訴　人　甲○○
上列抗告人因聲請停止執行事件，對於中華民國95年12月29日臺
灣高雄地方法院95年度聲字第2464號所為裁定，提起抗告，本院
裁定如下：
    主  文
抗告駁回。
抗告程序費用由抗告人負擔。
    理  由
一、抗告意旨略以：坐落於高雄縣路竹鄉○○段265 地號土地上
    建號為2010號〔門牌號碼為高雄縣路竹鄉○○路586 號〕之
    未保存登記建物之大棟建物（以下簡稱系爭建物），係抗告
    人出資興建作為工廠營業用途，並非相對人臺灣土地銀行股
    份有限公司（下稱土地銀行）之債務人即鄧蘇梅香之財產，
    抗告人向臺灣高雄地方法院（下稱高雄地院）提起95年度訴
    字第4664號第三人異議之訴，並聲請供擔保裁定停止原法院
    93年度執字第31321 號清償債務事件強制執行，經原審裁定
    供擔保金額新臺幣（下同）3,869,200 元後，應停止上開強
    制執行程序。惟上開2010建號之建物總面積雖為1024.59 平
    方公尺，抗告人所有之系爭建物面積僅有810 平方公尺（以
    實測為準），依拍賣公告所定之底價2,016,000 元按比例換
    算應為1,500,000 元。抗告人提起異議之訴起訴係就抗告人
    所有部份請求停止強制執行，是其定擔保金數額亦應以該停
    止執行之財產標的範圍為限度。惟原法院計算前開應供擔保
    之數額時，竟以本次強制執行程序，所有房地合併拍賣之最
    低價額18,208,000元為基準，再依年息5%及一般案件三審確
    定終結辦案期限4 又4 分之1 年，計算本停止強制執行之供
    擔保金額高達3,869,200 元，原裁定認事用法顯有所違誤，
    自應予以廢棄等語。
二、按強制執行法第18條第2 項規定，於一定情形下，法院因債
    務人之聲請，定相當並確實之擔保，得為停止強制執行之裁
    定。而債務人本此裁定所供之擔保，係以擔保債權人因債務
    人聲請停止強制執行不當可能遭受之損害得獲賠償為目的，
    以為衡量之標準，非以債權額為依據。故法院於裁定停止強
    制執行時，就酌定之擔保金額與債權人因停止強制執行不當
    可能遭受之損害間之關聯，應為適當之說明。又擔保金額之
    多寡應如何認為相當，原屬於法院職權裁量之範圍，如已斟
    酌債權人因停止執行所應受之損害，自非當事人所可任意指
    摘。最高法院91年台抗字第507 號、92年台抗字第480 號、
    92年台抗字第574號裁定意旨參照）。
三、經查：相對人土地銀行聲請強制執行之債權額共計為3000萬
    元，系爭房地鑑定價值達31,495,118元，而系爭房地目前第
    3 次拍賣經定拍賣最低價額則為18,208,000元。次查抗告人
    雖僅主張系爭建物係其所有，並據以提起第三人異議之訴，
    惟系爭建物係與所坐落土地高雄縣路竹鄉○○段265 地號土
    地合併拍賣（原審卷第10頁），抗告人雖僅就系爭建物主張
    其有所有權，惟本件之性質應合併拍賣，若不合併拍賣，將
    影響拍賣物之利用，而乏人應買，即性質上不合予以割裂，
    自無從僅就聲請人主張其有所有權之部份停止拍賣，而需就
    全部合併拍賣之不動產停止強制執行。是原審認相對人土地
    銀行未能即時受償或利用該標的物所受之損害額，自應以全
    部合併拍賣之不動產即系爭房地價額定之，而非以抗告人主
    張其有所有權之部分價額。故以系爭房地目前第3 次拍賣所
    定拍賣最低價額為18,208,000元，以一般案件三審確定客觀
    期限計算年息5%，酌定聲請人聲請停止執行之擔保金額3,86
    9,200 元為適當，並無違誤。抗告意旨指摘原裁定不當，求
    予廢棄為無理由，應予駁回。
據上論結，本件抗告為無理由，依強制執行法第30條之1 ，民事
訴訟法第495 條之1 、第449 條、第95條、第78條，裁定如主文
。
中　　華　　民　　國　　96　　年　　2 　　月　　12　　日
                            民事第六庭
                                審判長法官  許明進
                                法      官  謝肅珍
                                法      官  張明振
以上正本證明與原本無異。
如不服本裁定應於送達後10日內向本院提出再抗告狀 (並按他造
當事人之人數附繕本)， 並繳納再抗告費新臺幣1,000 元。再為
抗告應以適用法規顯有錯誤為理由，並經本院之許可，該許可以
原裁定所涉及之法律見解具有原則上之重要性者為限，並委任律
師為代理人。
抗告人之配偶、三親等內之血親、二親等內之姻親，或抗告人為
法人、中央或地方機關時，其所屬專任人員具有律師資格並經法
院認適當者，亦得為第三審代理人。抗告人或其法定代理人具有
律師資格者及前項情形，應於提起抗告或委任時釋明之。
中　　華　　民　　國　　96　　年　　2 　　月　　13　　日
                                書　記　官  黃琳群
                                                      q
